臺灣高雄地方法院刑事判決　　　　　　　　　　　　　九十三年度易字第二九八號
　　公　訴　人　臺灣屏東地方法院檢察署檢察官
　　被　　　告　乙○○
右列被告因贓物案件，經檢察官聲請簡易判決處刑（台灣屏東地方法院檢察署九十二
度偵字第六一０六號），嗣經台灣屏東地方法院改以通常程序判決移轉管轄，本院判
決如左：
    主  文
乙○○故買贓物，處有期徒刑陸月，如易科罰金，以參佰元折算壹日。
    事  實
一、乙○○於民國九十二年八月間某日，在高雄縣大樹鄉○○村○○路三八０號住處
    ，明知真實姓名年籍均不詳之友人所販售之ＮＯＫＩＡ牌八二五０型行動電話一
    支，係來路不明之贓物（該行動電話原為程佩清所有，於九十二年八月六日下午
    十時許，在屏東市○○街一七九巷口，置於車牌號碼九Ｓ─八九五０號自小客車
    內遭竊取），竟基於故買贓物之犯意，以低於市價之新臺幣（下同）三千元，購
    入上開行動電話，旋即轉由不知情之女兒丙○○使用，嗣經警依該行動電話之序
號調閱通聯後循線查獲。
二、案經屏東縣政府警察局屏東分局報告臺灣屏東地方法院檢察署檢察官聲請簡易判
    決，嗣經台灣屏東地方法院改以通常程序審理移轉管轄。
    理  由
一、訊據被告乙○○坦承於右揭時、地，向真實姓名年籍均不詳之友人以低於市價之
    三千元購買行動電話一支，再轉交予女兒丙○○使用之事實，惟否認有何故買贓
    物犯行，辯稱：伊不知該行動電話係贓物等語。惟查：
  (一)ＮＯＫＩＡ牌八二五０型行動電話（紅色、序號：0000000000000
    00號），係被害人戊○○於九十二年八月六日下午十時許，在屏東市○○街一
    七九巷口，置於車牌號碼九Ｓ─八九五０之自小客車上失竊之物等情，業據被害
    人戊○○於警訊中指述綦詳，並有屏東縣警察局受理刑事案件報案三聯單一紙在
    卷可稽，是上開行動電話確為贓物無誤。
  (二)被告於本院審理自陳該行動電話係向丁○○所購得。惟查，證人丁○○到庭證述
    未曾售予行動電話予被告等語（參見本院九十三年六月七日及同年十月五日審判
    筆錄），被告復改口稱該行動電話係其女兒丙○○所購買等語，復經本院傳訊證
    人丙○○到庭證述該行動電話係其父親即被告向友人所購得，並交由其使用等情
    （參見本院九十三年十月二十日審判筆錄），被告最後改口供稱不知係向何人購
    買等語，是以，被告對於自何處購入該行動電話前後供述已有不一。此外，被告
    亦坦承於購買該行動電話時，並未向友人要求出具保證書或其他正當管道購得之
    證明（參見本院九十三年十月二十日審判筆錄）。
  (三)被告於偵查中復自承該行動電話是以低於市價之三千元購得，復參以被害人領回
    之贓物領據該行動電話價值八千元，本院復參酌該行動電話新品依正常購買途徑
    亦須逾一萬元始能購得，此有價格表一份在卷可查。綜合上情，被告對於購買行
    動電話之管道無法清楚供出來源，復以遠低於市價之價格購得，認被告應有贓物
    之認識。是本件事證明確，被告故買贓物之犯行，堪以認定。
二、核被告所為，係犯刑法第三百四十九條第二項之故買贓物罪。爰審酌被告正值青
    壯，竟不思上進，率爾故買他人所竊取之贓物，妨害被害人追償，行為實屬不當
    ，且犯後亦無悔意，態度不佳等一切情狀，量處如主文所示之刑，並諭知易科罰
    金之折算標準，以資懲儆。
據上論斷，應依刑事訴訟法第二百九十九條第一項前段，刑法第三百四十九條第二項
、第四十一條第一項前段，罰金罰鍰提高標準條例第一條前段、第二條，判決如主文
。
本案經檢察官甲○○到庭執行職務。
中      華      民      國      九十三      年    十一    月    二      日
                                臺灣高雄地方法院刑事庭
                                    審判長法官  邱明弘
                                          法官  胡宜如
                                          法官  廖建瑜
右正本證明與原本無異。
如不服本判決，應於判決送達後十日內，向本院提出上訴狀。
                                       書記官   王世雄
中      華      民      國      九十三      年    十一    月    二      日
附錄本判決論罪法條
中華民國刑法第三百四十九條
搬運、寄藏、故買贓物或為牙保者，處五年以下有期徒刑、拘役或科或併
科一千元以下罰金。
